臺灣花蓮地方法院刑事判決
110年度交易字第95號
公  訴  人  臺灣花蓮地方檢察署檢察官
被      告  許佳銘


上列被告因過失傷害案件，經檢察官提起公訴（109年度偵字第5
188號），被告於本院準備程序中，就被訴事實為有罪之陳述，
本院裁定改行簡式審判程序，判決如下：
    主  文
許佳銘犯過失傷害罪，處有期徒刑肆月，如易科罰金，以新臺幣
壹仟元折算壹日。
    事  實
一、許佳銘於民國109年7月24日上午4時35分許，駕駛車牌號碼0
    00-00號營業小貨車，沿花蓮縣吉安鄉南埔八街由北往南方
    向行駛，途經該路段與中山路1段之閃光紅燈號誌交岔路口
    時，本應注意行經閃光紅燈號誌交岔路口時，應減速接近，
    先停止於交岔路口前，讓幹線道車優先通行後認為安全時，
    方得續行，而依當時天候陰、有晨光及照明、柏油路面乾燥
    、無缺陷、無障礙物而視距良好，並無不能注意之情事，竟
    疏未注意及此，未停止於交岔路口前，讓幹線道車優先通行
    ，即貿然前行至前開路口，適蘇郁哲騎乘車牌號碼000-000
    號普通重型機車，沿花蓮縣吉安鄉中山路1段由東往西方向
    行駛至該處，見狀閃避不及，因而與許佳銘駕駛之上開小貨
    車發生碰撞，致其人車倒地，受有肝臟損傷、右肝靜脈撕裂
    傷、膽囊炎、雙肺挫傷、雙側氣胸之傷害。許佳銘於肇事後
    ，在有偵查犯罪權限之公務員查知其為肇事者前，主動向據
    報到場處理之員警承認為肇事者而自首並接受裁判。
二、案經蘇郁哲訴由花蓮縣警察局吉安分局報告臺灣花蓮地方檢
    察署檢察官偵查起訴。
    理  由
一、查被告許佳銘本案所犯非死刑、無期徒刑、最輕本刑為3年
    以上有期徒刑之罪，或高等法院管轄第一審之案件，其於本
    院準備程序進行中，被訴事實為有罪之陳述，經本院告以簡
    式審判程序之旨，並聽取檢察官及被告之意見後，由本院裁
    定改依簡式審判程序進行審理，是本案之證據調查，依刑事
    訴訟法第273條之2規定，不受同法第159條第1項、第161條
    之2、第161條之3、第163條之1及第164條至第170條規定之
    限制，合先敘明。
二、上揭犯罪事實，業據被告坦承不諱，核與證人即告訴人蘇郁
    哲指訴情節相符，復有道路交通事故現場圖、道路交通事故
    調查報告表（一）、（二）、車號查詢車籍結果、證號查詢
    駕駛人資料結果、花蓮縣警察局舉發違反道路交通管理事件
    通知單、勘驗筆錄各1份、路口監視器擷取畫面、行車影像
    擷取畫面各4幀、現場照片40張附卷足參（見花蓮縣警察局
    吉安分局吉警偵字第1090027348號刑案偵查卷第23至48、75
    、79至83、93、95頁、臺灣花蓮地方檢察署109年度偵字第5
    188號偵查卷第63、64頁），而告訴人受有上開傷害一節，
    則有佛教慈濟醫療財團法人花蓮慈濟醫院109年8月27日診字
    第Z000000000號診斷證明書、110年3月30日慈醫文字第1100
    000846號函暨其附件各1件在卷可稽（見同上刑案偵查卷第4
    9頁、同上偵查卷第35至39頁）。再按「汽車行駛至交岔路
    口，其行進、轉彎，應依下列規定：一、應遵守燈光號誌或
    交通指揮人員之指揮，遇有交通指揮人員指揮與燈光號誌並
    用時，以交通指揮人員之指揮為準。…」、「特種閃光號誌
    各燈號顯示之意義如下：…二、閃光紅燈表示『停車再開』，
    車輛應減速接近，先停止於交岔路口前，讓幹線道車優先通
    行後認為安全時，方得續行。…」，道路交通安全規則第102
    條第1項第1款、道路交通標誌標線號誌設置規則第211條第1
    項第2款分別定有明文，被告駕駛車輛自應注意上開規定，
    而當時天候陰、有晨光及照明、柏油路面乾燥、無缺陷、無
    障礙物而視距良好，業據前述交通事故調查報告（一）表載
    述綦詳，且有上述路口監視器畫面可佐，並無不能注意之情
    事，被告竟疏未注意，未停止於交岔路口前，讓幹線道車優
    先通行，即貿然前行，顯有過失。而本件經送交通部公路總
    局臺北區監理所花東區車輛行車事故鑑定會鑑定，其鑑定意
    見亦認：「一、許佳銘駕駛營業小貨車行經閃光紅燈號誌交
    岔路口時，支線道車未暫停讓幹線道車先行，為肇事主因。
    二、蘇郁哲駕駛普通重型機車行經閃光黃燈號誌交岔路口，
    未減速接近，注意安全，小心通過，為肇事次因」，此有該
    會110年4月16日北監花東鑑字字第1100051276號函及函附鑑
    定意見書各1件附卷可稽（見同上偵查卷第41至44頁），雖
    告訴人與有過失，但被告既有過失，本案車禍係因雙方過失
    所併合肇致，被告仍不得解免其責。又告訴人因本件車禍之
    發生而受有傷害，是被告之過失駕駛肇事行為，與告訴人受
    有傷害結果間，自具有相當因果關係。從而，足認被告自白
    與事實相符，本案事證明確，被告犯行堪以認定，應予依法
    論罪科刑。
三、核被告所為，係犯刑法第284條前段之過失傷害罪。被告於
    肇事後，在有偵查犯罪權限之公務員查知其為肇事者前，已
    向到場處理之警員坦承其為肇事者，並接受審判，有花蓮縣
    警察局吉安分局交通分隊道路交通事故肇事人自首情形紀錄
    表1件附卷可按（見同上刑案偵查卷第89頁），核屬自首，
    爰依刑法第62條前段規定減輕其刑。爰以行為人之責任為基
    礎，審酌被告身為職業駕駛，卻未能遵守交通安全規則，行
    經閃光紅燈路口，卻未停止觀察其他車輛動向，即貿然駛入
    路口，顯未重視其他用路人之生命、身體及財產安全，過失
    情節難謂輕微，而其造成告訴人受有上開傷害，傷勢已重，
    足以影響其工作及生活，所生損害非微，惟念及被告坦承犯
    行，犯後態度尚可，又被告雖有意賠償告訴人，然雙方就賠
    償金額無共識，而未能調解成立，此有本院民事事件調解結
    果報告書1紙足憑（見本院卷第59頁），兼衡告訴人就本件
    車禍之發生亦有過失，暨被告自述為國中畢業之智識程度、
    從事司機工作、家庭經濟狀況不佳（見本院卷第100頁）等
    一切情狀，量處如主文所示之刑，並諭知易科罰金之折算標
    準，以示懲儆。
據上論斷，應依刑事訴訟法第273條之1第1項、第299條第1項段
，刑法第284條前段、第62條前段、第41條第1項前段，刑法施行
法第1條之1第1項，判決如主文。
本案經檢察官林于湄提起公訴，檢察官羅美秀到庭執行職務。
中　　華　　民　　國　　110 　年　　10　　月　　28　　日
                  刑事第三庭    法  官  黃柏憲
以上正本證明與原本無異。
如不服本判決應於收受送達後20日內向本院提出上訴書狀，並應
敘述具體理由。其未敘述上訴理由者，應於上訴期間屆滿後20日
內向本院補提理由書(均須按他造當事人之人數附繕本)「切勿逕
送上級法院」。告訴人或被害人如對於本判決不服者，應具備理
由請求檢察官上訴，其上訴期間之計算係以檢察官收受判決正本
之日期為準。
因疫情而遲誤不變期間，得向法院聲請回復原狀。
中　　華　　民　　國　　110 　年　　10　　月　　28　　日

                                書記官  李宜蓉
附錄本案論罪科刑法條全文：
中華民國刑法第284條
因過失傷害人者，處1年以下有期徒刑、拘役或10萬元以下罰金
；致重傷者，處3年以下有期徒刑、拘役或30萬元以下罰金。